【裁判字號】    98,簡上,317
【裁判日期】    980430
【裁判案由】    詐欺
【裁判全文】
臺灣板橋地方法院刑事判決             98年度簡上字第317號
上  訴  人
即  被  告  乙○○
                    樓
上列上訴人即被告因詐欺案件，不服本院97年度簡字第2948號中
華民國97年12月31日第一審判決（聲請簡易判決處刑案號：97年
度偵字第4942號），提起上訴，本院管轄之第二審合議庭判決如
下：
    主      文
上訴駁回。
    事實及理由
一、本案經本院審理結果，認原審以被告乙○○所為，係犯刑法
    第30條第1 項、第339 條第1 項幫助詐欺取財罪，處有期徒
    刑5 月，如易科罰金，以新臺幣1000元折算1 日，認事用法
    均無違誤，量刑亦屬妥適，應予維持；惟關於被告之前科紀
    錄，被告前因持有毒品違反毒品危害防制條例案件，經臺灣
    桃園地方法院以94年度桃簡字第419 號判決判處有期徒刑3
    月，如易科罰金，以銀元300 元折算1 日確定，於民國95年
    6 月20日執行完畢，檢察官聲請簡易判決處刑書犯罪事實欄
    第1 項第1 行誤載為「施用毒品案件」，應予更正，餘均引
    用如附件第一審刑事簡易判決書記載之事實及理由。
二、被告上訴意旨略以：伊所有之永豐銀行板橋忠孝分行帳戶（
    以下簡稱永豐銀行帳戶）金融卡係不慎遺失，並未交付他人
    ，爰提起上訴，請求撤銷原判決，為無罪判決之諭知。
三、經查：被告雖以前揭情詞置辯，惟原審判決已就被告遺失金
    融卡之辯解不足採信之理由，論述綦詳。且被告於警詢時供
    稱：「我於97年1 月7 日……領完最後一次金錢後，一直到
    97年1 月12日我才發現我的提款卡遺失。」等語（臺灣板橋
    地方法院檢察署97年度偵字第4942號偵查卷宗第5 頁），與
    卷附永豐銀行存摺存款往來明細表對照以觀，被告於97年1
    月7 日自其永豐銀行帳戶提領現金新臺幣（下同）500 元，
    使其餘額僅53元後，該帳戶旋於同年月11日遭人利用向被害
    人甲○○詐取財物，其巧合程度，已啟人疑竇。再者，被告
    曾受國民教育，並有相當社會經歷，為智識程度正常之成年
    人士，當知將密碼隨附於金融卡，將使取得其金融卡之人任
    意利用，縱其女友有使用該金融卡之必要，亦非不得以口頭
    告知密碼，以杜風險，被告捨此不為，仍將密碼與金融卡同
    置一處，更屬可疑，被告所辯，難予信實。綜上，原審認定
    犯罪事實，並無違誤，被告猶執陳詞，提起上訴，求予撤銷
    改判，為無理由，應予駁回。
據上論斷，應依刑事訴訟法第455 條之1 第1 項、第3 項、第
368 條、第373 條，判決如主文。
本案經檢察官馬中人到庭執行職務。
中    華    民    國    98    年    4     月    30    日
                        臺灣板橋地方法院刑事第二十庭
                            審判長法  官  吳冠霆
                                  法  官  吳佳
                                  法  官  廖怡貞
以上正本證明與原本無異。
不得上訴。
                                  書記官  林惠齡
中    華    民    國    98    年    4     月    30    日


司法院資訊處製作；財團法人民間司法改革基金會備份。
